

# **Juan Pablo** Franco Berrio

3136464151

Villa Carolina Armenia Q





Técnico en Sistemas, mantenimiento preventivo y correctivo de computadores desde el año 2004, ejerciendo de manera dependiente e independiente desde entonces, apasionado por las tecnologías de la información y la comunicación, el servicio a los demás y la naturaleza.

Experiencia en manejo de grupos de niños, niñas y adolescentes de población vulnerable como educador en temas de ámbito social y experiencia en manejo de plataformas y programas educativos implementados por el estado.

Técnico profesional en desarrollo de software de la EAM con experiencia en desarrollo web en aplicaciones con manejo de bases de datos para las empresas:

- Corporación Corazón Valiente.
- Consorcio Confuturo.
- Cooperativa multiactiva Hogares de Bienestar COOHOBIENESTAR
- Fundación Equipo Scout de Emergencia Colombia (Actualmente en desarrollo)

#### **HABILIDADES**

- Manejo del estrés
- Trabajo en equipo
- Liderazgo
- Creatividad

Software: Office, Photoshop básico, Adobe Premiere básico, conocimientos en HTML5, CSS3, PHP, JavaScript, SQL, JAVA, Android, Python, ensamble y mantenimiento preventivo y correctivo de computadores, redes.

# **EDUCACIÓN**

En la Actualidad

Armenia, Quindío

2017 Armenia, Quindío

2006 Armenia, Quindío Séptimo semestre Tecnología en diseño y desarrollo de software

Institución Universitaria EAM

Técnico Profesional en desarrollo de software

Institución Universitaria EAM

**Bachiller Académico** 

Institución Educativa Eduardo Caballero Calderón

### **EXPERIENCIA LABORAL**

Feb. 2020 Armenia, Quindío

#### **NEUROCONEXION IPS (Actualmente)**

Lider de Sistemas

- Implementación de nuevas tecnologias a traves de ERP Odoo
- Soporte técnico de Pcs e Impresoras
- Administración PBX
- Soporte y administración bases de datos Web SQL SERVER
- Soporte y administración Servidores VPS con sistema de salud (2)
- Funciones administrativas relacionadas con el campo de las TICS en el área de la salud.

#### Ene. 2018 – Dic. 2019 Armenia, Quindío

# COOHOBIENESTAR- ÁREA HOGARES COMUNITARIOS ICBF

#### Gestor de Datos

- Operar plataforma web Nacional de ICBF Cuentame.
- Digitador
- Creación de herramientas digitales para mejorar procesos internos
- Soporte a aplicativo y base de datos Web de la empresa.

#### Abr. 2017 – Ene. 2018 Armenia, Quindío

## CONSORCIO CONFUTURO- HOGARES SUSTITUTOS ICBF

Gestión documental y sistemas

- Gestion documental del archivo programa Hogares Sustitutos
- Orientación y capacitación a talento humano en herramientas tecnologicas
- Implementación de la NUBE en las distintas sedes CONFUTURO Armenia – Valle del Cauca
- Mantenimiento preventivo y correctivo de computadores sedes CONFUTURO Armenia – Valle del Cauca

#### Feb 2016- Abr 2017 Armenia, Quindío

# CORPORACIÓN CORAZÓN VALIENTE

**Director Comercial** 

- Desarrollo de pagina web.
- Desarrollo aplicativo web con manejo de base de datos SYSCOVAL
- Establecer contactos para fines de crecimiento de la corporación.
- Manejo de redes sociales de la corporación.

#### Mar 2013- Nov 2013 Armenia, Quindío

#### **TECHNICAL SERVICE**

Técnico en Sistemas

- Mantenimiento preventivo y correctivo de computadores
- Ensamble de computadores
- Soporte técnico a domicilio de computadores
- Apoyo en instalación de redes

# **REFERENCIAS**

Diego Alexander Castro	Victoria Eugenia Restrepo	Yuliana Narvaez
Alcaldía de Armenia	Consorcio Confuturo	Fundación Fesanco
Celular: 315 4904694	Celular: 316 7422291	Celular: 320 9958913
Armenia Quindío	Armenia Quindío	Armenia Quindío